臺灣高雄地方法院刑事裁定
111年度聲字第1173號
聲  請  人  臺灣高雄地方檢察署檢察官
受  刑  人  陳宏軒


                    （現在法務部○○○○○○○○○執行                        中）
上列聲請人因受刑人數罪併罰有二裁判以上，聲請定其應執行之
刑（111年度執聲字第943號），本院裁定如下：
    主  文
陳宏軒犯如附表所示之肆拾罪，各處如附表所示之刑，應執行有
期徒刑伍年捌月。
    理  由
一、聲請意旨略以：受刑人陳宏軒因犯如附表所示之40罪，先後
    經判決確定如附表，應依刑法第50條、第53條及第51條第5
    款之規定，定其應執行之刑，爰依刑事訴訟法第477條第1項
    規定聲請裁定等語。
二、按裁判確定前犯數罪者，併合處罰之；數罪併罰，有二以上
    裁判者，依第51條之規定，定其應執行刑，刑法第50條第1
    項前段、第53條分別定有明文。次按數罪併罰，分別宣告其
    罪之刑，宣告多數有期徒刑者，於各刑中之最長期以上，各
    刑合併之刑期以下，定其刑期，但不得逾30年，刑法第51條
    第5款亦有明文。又數罪併罰之定應執行刑，係出於刑罰經
    濟與責罰相當之考量，應檢視受刑人本身及其所犯數罪反應
    之人格特性，並權衡行為人之責任、特別預防之刑罰目的及
    相關刑事政策，在量刑權之法律拘束性原則下，依刑法第51
    條第5款之規定，以限制加重原則作為量刑自由裁量權之外
    部界限，並應受法規範秩序下比例原則、責罰相當原則等裁
    量權內部界限支配，以兼顧刑罰衡平。
三、經查，受刑人犯如附表所示之罪，先後經法院以判決判處如
    附表所示之刑，又附表編號1至37所示之罪，曾經本院以108
    年度訴字第717號、109年度訴字第269號判決定應執行有期
    徒刑4年5月確定，附表編號38至39所示之罪，曾經臺灣高等
    法院高雄分院以110年度上訴字第104號判決定應執行有期徒
    刑1年6月確定等情，有臺灣高等法院被告前案紀錄表及各該
    刑事判決在卷可稽。茲檢察官聲請定應執行刑，本院審核認
    為正當。復依前開說明，本院就附表所示案件再為定應執行
    刑之裁判時，自應受前開裁判所定應執行刑之內部界限拘束
    ，即不得重於上開曾定應執行刑各罪之應執行刑與其餘各罪
    所示刑度加計之總和（計算式：4年5月＋1年6月＋1年1月＝7年
    ）。本院審酌受刑人犯各如附表所示之罪均為三人以上共同
    詐欺取財罪，犯罪時間為民國107年5月至同年6月間及109年
    3月間，犯罪情節均為擔任詐騙集團中取得或轉交贓款之角
    色，於定執行刑時之非難重複程度非低，復參酌受刑人於11
    1年7月5日以書面表示希望法院從輕定刑之意見，兼衡責罰
    相當與刑罰經濟之原則，爰裁定如主文所示之應執行刑。
四、依刑事訴訟法第477條第1項，刑法第50條第1項前段、第53
    條、第51條第5款，裁定如主文。
　　
中　　華　　民　　國　　111 　年　　7 　　月　　26　　日
                  刑事第六庭  法  官    莊維澤 
以上正本證明與原本無異。
如不服本裁定，應於收受送達後5 日內向本院提出抗告狀。
中　　華　　民　　國　　111 　年　　7 　　月　　26　　日
  　　　　　　　　　　　　　　書記官　  李欣妍　　　　　
　　　　　　　　　　　　　　　　　　　　　　　　
附表：
編號 罪名    宣告刑 犯罪日期       最後事實審         確定判決  備註     法院及案號  判決日期 法院及案號  確定日期  1 三人以上共同詐欺取財罪 有期徒刑1年  107年5月18日 高雄地院108年度訴字第717號、109年度訴字第269號 109年12月18日  同左 110年1月27日 高雄地檢111年度執緝字第384號  編號1至37曾定應執行有期徒刑4年5月 2 同上 有期徒刑1年  107年5月20日 同上 同上 同上 同上  3 同上 有期徒刑1年  107年5月20日 同上 同上 同上 同上  4 同上 有期徒刑1年  107年5月20日 同上 同上 同上 同上  5 同上 有期徒刑1年  107年5月19日 同上 同上 同上 同上  6 同上 有期徒刑1年  107年5月26日 同上 同上 同上 同上  7 同上 有期徒刑1年  107年5月26日 同上 同上 同左 同上  8 同上 有期徒刑1年  107年5月20日 同上 同上 同上 同上  9 同上 有期徒刑1年  107年5月20日 同上 同上 同上 同上  10 同上 有期徒刑1年  107年5月20日 同上 同上 同上 同上  11 同上 有期徒刑1年  107年5月19日 同上 同上 同上 同上  12 同上 有期徒刑1年  107年5月26日 同上 同上 同上 同上  13 同上 有期徒刑1年  107年5月22日 同上 同上 同上 同上  14 同上 有期徒刑1年  107年5月31日 同上 同上 同上 同上  15 同上 有期徒刑1年  107年5月26日 同上 同上 同上 同上  16 同上 有期徒刑1年 107年5月18日 同上 同上 同上 同上  17 同上 有期徒刑1年  107年5月24日 同上 同上 同上 同上  18 同上 有期徒刑1年 107年5月24日 同上 同上 同上 同上  19 同上 有期徒刑1年 107年5月24日 同上 同上 同上 同上  20 同上 有期徒刑1年  107年5月25日 同上 同上 同上 同上  21 同上 有期徒刑1年  107年5月25日 同上 同上 同上 同上  22 同上 有期徒刑1年  107年6月4日 同上 同上 同上 同上  23 同上 有期徒刑1年  107年6月4日 同上 同上 同上 同上  24 同上 有期徒刑1年1月  107年5月14日至同年月15日 同上 同上 同上 同上  25 同上 有期徒刑1年1月  107年5月16日 同上 同上 同上 同上  26 同上 有期徒刑1年1月  107年5月22日 同上 同上 同上 同上  27 同上 有期徒刑1年1月  107年5月18日至同年月19日 同上 同上 同上 同上  28 同上 有期徒刑1年1月  107年5月31日 同上 同上 同上 同上  29 同上 有期徒刑1年1月  107年5月18日 同上 同上 同上 同上  30 同上 有期徒刑1年1月  107年5月25日 同上 同上 同上 同上  31 同上 有期徒刑1年2月  107年5月28日 同上 同上 同上 同上  32 同上 有期徒刑1年2月  107年5月29日至同年月30日 同上 同上 同上 同上  33 同上 有期徒刑1年2月  107年5月24日至同年月25日 同上 同上 同上 同上  34 同上 有期徒刑1年2月  107年5月25日至同年月28日 同上 同上 同上  同上  35 同上 有期徒刑1年2月  107年5月18日至同年月21日 同上 同上 同上 同上  36 同上 有期徒刑1年3月  107年6月1日 同上 同上  同上 同上  37 同上 有期徒刑1年5月  107年5月30日至同年6月2日 同上 同上 同上 同上  38 同上 有期徒刑1年2月  109年3月3日 臺灣高等法院高雄分院110年度上訴字第104號 110年4月20日 同左 110年5月22日 橋頭地檢110年度執字第2471號  編號38至39曾定應執行有期徒刑1年6月 39 同上 有期徒刑1年2月  109年3月5日 同上 同上 同上 同上  40 同上 有期徒刑1年1月  109年3月6日 高雄地院110年度訴字第587號 111年5月17日 同左 111年6月22日 高雄地檢111年度執字第4696號